臺灣臺中地方法院刑事判決　　　　　　　　　　　　　　九十一年度訴字第二四號
　　公　訴　人　臺灣台中地方法院檢察署檢察官
　　被　　　告　甲○○
　　選任辯護人　王能幸
右列被告因違反槍砲彈藥刀械管制條例案件，經檢察官提起公訴（九十年度偵字第八
一九二號），本院判決如左：
    主  文
本件免訴。
    理  由
一、公訴意旨略以：被告甲○○曾因違反槍砲彈藥刀械管制條例等案件，於民國八十
    九年六月二十一日經台灣高等法院台中分院以八十九年度上訴字第二○七號判決
    處有期徒刑四月及一年二月，併科罰金新台幣（下同）五萬元，並定應執行刑一
    年四月，且於八十九年十月五日經最高法院以八十九年度台上字第五九一三號判
    決駁回上訴確定。其另於八十六年五、六月間，在台中市第一廣場，分別以二千
    元、五千元、四千元之代價，向不真實姓名不詳之陳姓成年男子購買仿德林吉雙
    管手槍製造之金屬玩具手槍（含彈匣一個，槍枝管制編號：000000000
    0號，俗稱掌心雷手槍）一枝、仿Ｓ＆Ｗ廠轉輪手槍製造之金屬玩具手槍（槍枝
    管制編號：0000000000號）一枝、仿ＢＥＲＥＴＴＡ廠半自動手槍之
    金屬玩具手槍一枝（含彈匣一個，槍枝管制編號：00000000000），
    及可供製造子彈之子彈半成品；並於同年間某日，在台中市○○路某跳蚤市場，
    購得工業用火藥、鑽床、砂輪機、電鑽等器具後，基於製造可供發射子彈，具殺
    傷力之槍、彈之概括犯意，分別自八十六年七月間起，至八十八年八月間止，未
    經許可，連續在台中縣太平市○○○街十三號住處，鑽槍管及子彈，再將上開金
    屬玩具手槍更換土製金屬槍管，製造成可發射子彈具有殺傷力之手槍，並將子彈
    填裝火藥，而製造具有殺傷力之子彈三顆，其改造完成後並繼續無故未經許可持
    有前揭改造手槍及子彈。嗣於八十九年二月十九日十九時許，經警持搜索票於其
    上開住處，搜出前開改造手槍三枝、具殺傷力之改造子彈三顆（其中一顆業經試
    射，已非違禁物）、不具殺傷力之子彈二顆、子彈半成品三十五顆、工業用火藥
    一盒、鑽床一檯、砂輪機一台、電鑽一支、鑽十三支、砂輪機鑽頭五支，因認被
    告涉犯槍砲彈藥刀械管制條例第十一條第一項未經許可製造其他可發射子彈具有
    殺傷力之手槍罪嫌、第十二條第一項未經許可製造具有殺傷力之子彈罪嫌云云。
二、按同一案件曾經法院為實體上之判決確定者，應依刑事訴訟法第三百零二條第一
    款之規定，為免訴之判決。此項確定判決既判力之原則，不論實質上之一罪，或
    連續犯、牽連犯、想像競合犯等裁判上之一罪，其一部事實已經判決確定者，對
    於構成一罪之其他部分，均有其適用，此乃基於審判不可分之關係，在審理事實
    之法院，就全部犯罪事實，依同法第二百六十七條之規定，本應予以審判，故其
    判決確定之效力，應及於全部之犯罪事實，若在最後審理事實之法院宣判後，始
    行發生之事實，既非該法院所得審判，即為該案判決之既判力所不及。是既判力
    對於時間效力之範圍，係以最後審理事實法院之宣示判決日為判斷之標準，得上
    訴於第二審之第一審刑事判決，如於上訴第二審後，又依法撤回上訴，其上訴撤
    回之日，雖為判決確定日，但其既判力之時點，基於上開原則，仍應以第一審宣
    示判決之日為其準據（最高法院八十五年度臺非字第三四八號判決參照）。
三、次按製造槍彈後，其持有槍彈之行為乃製造之當然結果，不另論持有罪（最高法
    院九十年度台上字第八八０號判決參照）；則被告未經許可持有可發射子彈具有
    殺傷力之玩具手槍、未經許可持有子彈、未經許可持有槍彈之主要組成零件之低
    度行為，應分別為未經許可製造可發射子彈具有殺傷力之玩具手槍、未經許可製
    造子彈之高度行為所吸收，不另論罪。另按非法持有槍砲彈藥刀械等違禁物，所
    侵害者為社會法益，如果同時持有之違禁物客體種類相同（同為手槍，或同為子
    彈，或同為爆裂物），縱令持有之客體有數個（如數支手槍、數顆子彈、數顆爆
    裂物），應仍為單純一罪，不發生想像競合犯之問題；除非同時持有二種以上不
    相同種類之違禁物客體（如同時持有手槍及子彈，或手槍及爆裂物），始有一行
    為觸犯數罪名之想像競合犯適用。經查公訴人認被告於八十六年五、六月間，在
    台中市第一廣場，分別以二千元、五千元、四千元之代價，向不真實姓名不詳之
    陳姓成年男子購得前開具有殺傷力之玩具手槍三支及可供製造子彈之子彈半成品
    ；並自八十六年七月間起至八十八年八月間止，製造前開槍彈後持有之；嗣於八
    十九年二月十九日十九時許經警察查獲等事實，有起訴書在卷可稽。另查被告於
    八十八年五月間某日，在台中市○○○街第一廣場前，以一萬元之價格，向姓名
    年籍不詳之陳先生購得可發射子彈具有殺傷力之改造手槍一支（槍枝管制編號：
    0000000000）及具有殺傷力之土造子彈三顆，未經許可而持有之，後
    經警循線查獲；嗣經台灣高等法院台中分院以其係犯槍砲彈藥刀械管制條例第十
    一條第四項未經許可持有可發射子彈具有殺傷力之改造手槍罪與同條例第十二條
    第四項之未經許可持有子彈罪，而於八十九年六月二十一日以八十九年上訴字第
    二０七號刑事判決判處有期徒刑二年二月，併科罰金新台幣五萬元，罰金如易服
    勞役，以新台幣九百元即銀元三百元折算一日，此有前開判決附於臺灣台中地方
    法院檢察署八十九年度偵字第一０六五三號卷可稽；而被告提起上訴後，再經最
    高法院於八十九年十月五日，以八十九年度台上字第五九一三號刑事判決將其上
    訴駁回而告確定，此亦有該判決附於臺灣台中地方法院檢察署九十年度偵字第一
    三六八號卷可憑。是被告於前開確定判決之最後事實審宣示判決前，同時持有本
    件槍彈及前開確定判決之槍彈等事實應可認定，故本件被告所涉犯之罪核與前開
    確定判決其所犯之罪，依前開說明應有單純一罪或裁判上一罪之關係；故臺灣台
    中地方法院檢察署檢察官亦以同一案件為由簽請併最高法院審理，此有該檢察官
    八十九年十二月六日簽一份附於臺灣台中地方法院檢察署八十九年度偵字第一０
    六五三號卷可參。依前揭規定，本件自應諭知免訴之判決。
四、據上論斷，應依刑事訴訟法第三百零二條第一款，判決如主文。
中      華      民      國      九十一      年      八    月    十五    日
                                臺灣台中地方法院刑事第七庭
                                        法  官  陳  卿  和
右正本證明與原本無異。
如不服本判決，應於送達後十日內向本院提出上訴狀 （須附繕本） ，上訴於台灣高
等法院台中分院。
                                        書記官
中      華      民      國      九十一      年      八    月    十五    日
